# 求助：实际发生的资产减值损失账务处理及税前扣除问题

提问人：mdnightelf 时间：2015-03-02 17:08:29
实务问题：以前年度应收账款 10 万元发生逾期，预计无法收回，全额计提坏账准备。本年度根据和债务人的重组协议，收回 8 万，剩下 2 万确认无法收回。 一：账务处理：以前年度，计提资产减值损失 10 万（借：资产减值损失 10 万 贷：坏账准备 10 万），本年度，借：银行存款 8 万 贷：应收账款 8 万 借：坏账准备 8 万
贷：资产减值损失 8 万 借：坏账准备 2 万 贷：应收账款 2 万 问题 1 ：是否要将
无法收回的 2 万元损失，从资产减值损失科目调整到营业外支出科目？（会计准则角度） 借：营业外支出 2 万贷：资产减值损失 2 万
二：所得税影响：以前年度 10 万的资产减值损失，损失未真正发生，应纳税所得额进行纳税调增。 本年收回 8 万，实际损失 2 万元， 问题 2 ：本年是否应该纳税调减 10 万还是 8 万？需要哪些手续和材料？（税务申报及扣除角度） 问题 1 提到的营业外支出调整凭证从税务角度是否必要，对于申报所得税是否有影响？（曾经有下属企业的主管税所只认可营业外支出的税前扣除，不认可资产减值损失）

回答人：chenyiwei
1 、不需要从资产减值损失转入营业外支出。 2 、本年度实际按 2 万元作为资产损失申报（前面你所建议做的将资产减值损失转入营业外支出的分录与申报无关），关于申报条件和需提供资料，请参考财税[2009]57号文件以及国家税务总局公告 2011 年第 25 号，以及当地税务机关发布的具体操作细则。